臺灣雲林地方法院刑事判決
110年度交易字第346號
公  訴  人  臺灣雲林地方檢察署檢察官 
被      告  陳健勝



上列被告因公共危險案件，經檢察官提起公訴（110年度偵字第4
071號），被告於準備程序就被訴事實為有罪之陳述，經本院合
議庭裁定由受命法官獨任行簡式審判程序判決如下：
    主  文
陳健勝犯不能安全駕駛動力交通工具罪，累犯，處有期徒刑柒月
。
    事  實
一、陳健勝於民國110年5月22日上午6時至6時30分許，在雲林縣
    ○○鎮○○里○○00000號之住處飲用啤酒，明知飲酒後已達不得
    駕駛動力交通工具之程度，仍基於酒後駕駛動力交通工具之
    犯意，於同日下午3時許自上址騎乘車牌號碼000-000號普通
    重型機車上路，嗣於同日下午3時20分許行經雲林縣虎尾鎮
    光復路圓環旁，因騎車搖晃為警攔檢盤查，於同日下午3時3
    3分許，測得其吐氣所含酒精濃度達每公升0.53毫克。
二、案經雲林縣警察局虎尾分局報告臺灣雲林地方檢察署檢察官
    偵查起訴。
    理  由
一、程序方面：
    本案被告陳健勝所犯之罪，非死刑、無期徒刑、最輕本刑為
    3年以上有期徒刑之罪，或高等法院管轄第一審之案件，被
    告於準備程序中，就前揭被訴事實為有罪之陳述，經告以簡
    式審判程序之旨，並聽取被告與公訴人之意見後，本院爰依
    刑事訴訟法第273條之1第1項規定，裁定本案行簡式審判程
    序。
二、認定犯罪事實之證據及理由：
    上開犯罪事實，業據被告坦認不諱（偵卷第13頁至第16頁、
    第41頁至第43頁，本院卷第57頁、第64頁、第65頁），並有
    雲林縣警察局虎尾分局埒內派出所酒精測定紀錄表、財團法
    人工業技術研究院呼氣酒精測試器檢定合格證書、車號查詢
    機車車籍、證號查詢機車駕駛人各1份、雲林縣警察局舉發
    違反道路交通管理事件通知單影本2張（偵卷第21頁至第25
    頁、第33頁、第35頁）在卷可憑，足認被告上揭任意性自白
    與事實相符，可以採信。本案事證明確，被告犯行洵堪認定
    ，應依法論科。
三、論罪科刑：
  ㈠核被告所為，係犯刑法第185條之3第1項第1款之不能安全駕
    駛動力交通工具罪。
  ㈡按司法院釋字第775號解釋之解釋文及理由意旨，係指構成累
    犯者，不分情節，一律加重最低本刑，於不符合刑法第59條
    所定要件之情形下，致生行為人所受之刑罰超過其所應負擔
    罪責之個案，不符罪刑相當原則、比例原則，於此範圍內，
    在刑法第47條第1項修正前，為避免發生上述罪刑不相當之
    情形，法院就該個案應裁量是否加重最低本刑。故該解釋係
    指個案應量處最低法定刑，又無法適用刑法第59條規定減輕
    之情形，法院方應依此解釋意旨裁量不予加重最低本刑，並
    非指前案為同性質之案件，始有累犯加重之適用（最高法院
    109年度台上字第518、296號判決意旨參照）。查被告前因
    公共危險案件，經臺灣宜蘭地方法院以109年度交易字第76
    號判決判處有期徒刑6月確定，並於110年1月6日徒刑執行完
    畢出監，有臺灣高等法院被告前案紀錄表在卷足參，其於受
    徒刑執行完畢後，5年以內故意再犯本件有期徒刑以上之罪
    ，依刑法第47條第1項之規定，為累犯，本件並無個案應量
    處最低法定刑，否則即有罪刑不相當之情形，被告應依刑法
    第47條第1項之規定加重其刑。
  ㈢爰審酌被告酒後騎車足以造成注意能力減低，提高重大違反
    交通規則之可能，除增加其他用路人無端風險，亦會危及被
    告自身安全，且交通事故動輒造成死傷，其潛在之危害性不
    言可喻，況政府已對禁止酒駕行為大力宣導，並嚴加取締，
    被告對此危險性應有認識，竟漠視自身安危，且罔顧公眾安
    全，於飲酒後吐氣所含酒精濃度達每公升0.53毫克之狀態下
    ，已超出本罪規定不能安全駕駛動力交通工具之呼氣所含酒
    精濃度標準甚高，仍無照騎車行駛於公眾往來之道路上，幸
    未肇事，所為實不可取，又被告除前揭構成累犯之前案紀錄
    外，被告前另有4次因酒醉駕車之公共危險案件經判處罪刑
    ，且本案與前案間隔相近，被告顯未記取教訓，先前均判處
    得易科罰金之刑，被告卻一犯再犯，本次不宜再予輕縱；惟
    念及被告坦承犯行之犯後態度，被告自陳為高中肄業之智識
    程度，未婚，無子女，入監前受僱於電子公司，獨居之家庭
    生活經濟狀況等一切情狀，量處如主文所示之刑。
據上論斷，應依刑事訴訟法第273條之1第1項、第299條第1項前
段，刑法第185條之3第1項第1款、第47條第1項，刑法施行法第1
條之1第1項，判決如主文。
本案經檢察官陳淑蓉提起公訴，檢察官顏鸝靚到庭執行職務。　
中　　華　　民　　國　　110 　年　　12　　月　　27　　日
                  刑事第五庭  法  官  張恂嘉
以上正本證明與原本無異。
如不服本判決應於收受判決後20日內向本院提出上訴書狀，並應敘述具體理由；其未敘述上訴理由者，應於上訴期間屆滿後20 日內向本院補提理由書（均須按他造當事人之人數附繕本）。「切勿逕送上級法院」。　　　　　　　　　　　
                              書記官  洪青霜
中　　華　　民　　國　　110 　年　　12　　月　　27　　日
附錄本判決論罪科刑法條全文：
中華民國刑法第185條之3
駕駛動力交通工具而有下列情形之一者，處二年以下有期徒刑，
得併科二十萬元以下罰金：
一、吐氣所含酒精濃度達每公升零點二五毫克或血液中酒精濃度
    達百分之零點零五以上。
二、有前款以外之其他情事足認服用酒類或其他相類之物，致不
    能安全駕駛。
三、服用毒品、麻醉藥品或其他相類之物，致不能安全駕駛。
因而致人於死者，處三年以上十年以下有期徒刑；致重傷者，處
一年以上七年以下有期徒刑。
曾犯本條或陸海空軍刑法第五十四條之罪，經有罪判決確定或經
緩起訴處分確定，於五年內再犯第一項之罪因而致人於死者，處
無期徒刑或五年以上有期徒刑；致重傷者，處三年以上十年以下
有期徒刑。